臺灣高雄地方法院小額民事判決
111年度雄小字第744號
原      告  張琇容  

被      告  趙麗珠  


上列當事人間損害賠償事件，原告提起刑事附帶民事訴訟（110 
年度附民字第449 號），經本院刑事庭移送前來，本院於民國11
1 年5 月3 日言詞辯論終結，判決如下：
    主      文
被告應給付原告新臺幣參萬元，及自民國一一０年十月八日起至
清償日止，按週年利率百分之五計算之利息。
本判決得假執行，但被告以新臺幣參萬元供擔保後免為假執行。
    事實及理由
原告主張被告於民國109 年7 月間某日受通訊軟體LINE暱稱「Me
et」之成年詐欺集團成員邀約而從事超商收取包裹之工作，而以
依該詐欺集團成員指示，代為收取內有他人寄送之金融機構帳戶
存摺及提款卡之包裹，再交予該詐欺集團成員，每日可獲得新臺
幣（下同）2,000 元之報酬，於109 年7 月27日21時16分許，於
高雄市○○區○○○路000 號統一超商門市領取訴外人許素梅寄交內
含其中華郵政帳號00000000000000號帳戶提款卡包裹，交付予該
詐欺集團成員。嗣該詐欺集團某成員向原告佯稱須購買點數結帳
，並提供上開許素梅帳戶供其使用網路銀行或ATM 付款，15分鐘
後即退回本金等情，致其陷於錯誤而於109 年7 月28日21時15分
許匯款30,000元，旋遭該詐欺集團成員提領，因此受有財產上損
害30,000 元，爰依民法第184 條第1 項前段之法律關係提起本
訴，並聲明如主文第1 項所示之事實，業據其援引本院110 年度
金訴字第90號刑事判決為證據，而被告經合法通知未到庭爭執，
亦未提出書狀作何答辯或陳述。經本院調查前揭證據資料後，堪
認原告之主張為真實，而被告從事「取簿手」工作，雖未始終參
與各階段犯行，然詐欺集團常見以層級組織、單線聯絡之方式運
作以逃避查緝，成員間卻仍可藉由與上、下手多層複雜聯繫傳遞
犯罪訊息與用意，間接形成意思聯絡，遂行其等詐欺取財之犯罪
目的。是被告加入該詐欺集團時，對於該集團係以虛假事實詐騙
民眾而獲取不法利益，應有認識，縱認被告未直接對原告施用詐
術，僅有分擔部分行為，甚或對於施用詐術之方式、內容並不知
情，然因其已有共同以傳遞不實訊息，令原告陷於錯誤而交付財
物之侵權意思聯絡，由被告先取得人頭金融帳戶資料並置於詐欺
集團實力支配底下，協力促成集團成員得持之作為犯罪工具，進
而順利施用詐術，更取得詐欺犯罪所得，屬故意不法侵害原告之
財產權，自應就原告所受損害同負賠償之責，爰判決如主文。又
本件係適用小額程序為被告敗訴之判決，依民事訴訟法第436 條
之20規定，依職權宣告假執行。並依同法第436 條之23準用同法
第436 條第2 項，適用同法第392 條第2 項規定，依職權宣告被
告預供擔保，得免為假執行。
中　　華　　民　　國　　111 　年　　 5　　月　　27　　日
                  高雄簡易庭  法      官  謝宗翰
以上正本係照原本作成。
民事訴訟法第436條之24第2項：對於本判決之上訴，非以違背法
令為理由，不得為之。
如對本判決上訴，須於判決送達後20日內向本院提出上訴狀，並
須表明原判決所違背之法令及其具體內容與依訴訟資料可認為原
判決有違背法令之具體事實之上訴理由。（均須按他造當事人之
人數附繕本）。
中　　華　　民　　國　　111 　年　　5 　　月　　27　　日
                              書  記  官  許弘杰